臺灣新北地方法院板橋簡易庭小額民事判決
110年度板小字第4615號
原      告  億豪管理顧問股份有限公司

法定代理人  王子德  


訴訟代理人  廖淑琴  
            陳柏翰  
被      告  陳明偉  
訴訟代理人  謝惠瑜  
上列當事人間請求給付電信費事件，本院於民國111年2月15日言
詞辯論終結，判決如下：
    主      文
被告應給付原告新臺幣8,250元，及自民國102年11月1日起至清
償日止，按週年利率5%計算之利息。
原告其餘之訴駁回。
訴訟費用新臺幣1,000元，由被告負擔新臺幣660元，餘由原告負
擔。
本判決原告勝訴部分得假執行。
    理由要領
一、原告主張被告於民國99年3月9日向訴外人遠傳電信股份有限
    公司（下稱遠傳電信）申請租用門號0000000000號行動電話
    ，詎被告未依約繳款，迄今尚積欠電信費新臺幣（下同）4,
    132元及專案補貼款8,250元，共計12,382元，遠傳電信嗣於
    102年10月31日將上開債權讓與原告等事實，業據其提出行
    動電話服務申請書、行動電話業務服務契約、債權讓與證明
    書、債權讓與通知書暨回執、電信費帳單為證，且為被告所
    不爭執，核認無訛，堪信屬實。
二、被告抗辯本件電信費及專案補貼款請求權均已罹於時效，經
    查：
  ㈠按商人、製造人、手工業人所供給之商品及產物之代價之請
    求權，因2 年間不行使而消滅，民法第127條第8款定有明文
    。次按民法第127條第8款之「商品」，法文上雖無明確定義
    ，惟該條所定之請求權，在立法上均有宜速履行或應速履行
    之目的，是所謂「商品」定義之範圍，應自該商品是否屬「
    日常頻繁之交易，且有促從速確定必要性」以為觀察，電信
    業者既以提供電話網路傳遞聲音為業務，則保持該電信網路
    之暢通自屬電信業者營業之「商品」無疑。民法於18年頒布
    時，並無「服務」之概念，而立法解釋本應順應社會變遷並
    應立法目的而為適度擴張，現今社會無線通信業務蓬勃發展
    ，此類債權應有從速促其確定之必要性，應認「電信服務」
    亦為本條所稱之「商品」，而電話費請求權亦有本條短期時
    效之適用（臺灣高等法院暨所屬法院92年法律座談會民事類
    提案第4號研討結果參照）。查原告主張被告積欠電信費4,1
    32元未清償，原告於102年10月31日受讓前開電信費債權等
    情，業據提出電信費帳單及債權讓與證明書為憑，而原告遲
    至110年7月22日始向本院聲請核發支付命令，此有民事支付
    命令聲請狀所蓋本院收狀戳章可佐，已逾民法第127條第8款
    所定之2年時效，此外，原告復未提出任何時效中斷或應重
    行起算之事由，則被告依前開規定提出時效抗辯拒絕給付系
    爭電信費4,132元，自屬有據。
  ㈡按當事人得約定債務人於債務不履行時，應支付違約金；又
    違約金除當事人另有訂定外，視為因不履行而生損害之賠償
    總額；其約定如債務人不於適當時期或不依適當方法履行債
    務時，即須支付違約金者，債權人除得請求履行債務外，違
    約金視為因不於適當時期或不依適當方法履行債務所生損害
    之賠償總額，民法第250條第1項、第2項分別定有明文。觀
    諸卷附行動電話服務申請書內容說明欄約明：「本專案啓用
    後36個月內不得退租，於前述期間內退租（含一退一租、轉
    換至預付卡、因違約或違反法令致遭停機者)，或調降低於
    啟用當時所選之月租費率，需繳專案補貼款」等語，可見專
    案補貼款應係事先約定被告對遠傳電信負契約上債務不履行
    之損害賠償總額，為損害賠償額預定性質之違約金，依上開
    說明，專案補貼款應適用民法第125條之消滅時效，又原告
    係於110年7月22日向本院聲請核發支付命令，請求被告給付
    專案補貼款，已如前述，堪認原告就系爭專案補貼款8,250
    元之請求權，尚未逾15年消滅時效，被告抗辯專案補貼款8,
    250元之請求權已罹於時效，要無可採。
中　　華　　民　　國　　111 　年　　3 　　月　　18　　日
                  臺灣新北地方法院板橋簡易庭
                            法  官  施函妤
以上為正本係照原本作成。
如不服本判決，應於送達後20日內，向本院提出上訴狀並表明上
訴理由，如於本判決宣示後送達前提起上訴者，應於判決送達後
20日內補提上訴理由書（須附繕本）。
中　　華　　民　　國　　111 　年　　3 　　月　　21　　日
                            書記官  吳昌穆
附錄：
一、民事訴訟法第436條之24第2項：
    理由，不得為之。
二、民事訴訟法第436條之25：
    上訴狀內應記載上訴理由，表明下列各款事項：
    (一)原判決所違背之法令及其具體內容。
    (二)依訴訟資料可認為原判決有違背法令之具體事實。
三、民事訴訟法第471 條第1 項：（依同法第436 條之32第2 項
    規定於小額事件之上訴程序準用之）
    上訴狀內未表明上訴理由者，上訴人應於提起上訴後二十日
    內，提出理由書於原第二審法院；未提出者，毋庸命其補正
    ，由原第二審法院以裁定駁回之。